臺灣桃園地方法院民事裁定
111年度桃補字第165號
原      告  林阿龍
上列原告與被告周威呈間遷讓房屋等事件，本院裁定如下： 
    主    文
原告應於本裁定送達後五日內，按訴訟標的價額新臺幣貳拾柒萬
肆仟肆佰元，補繳第一審裁判費新臺幣貳仟玖佰捌拾元，逾期不
繳，即駁回其訴。
    理    由
一、因財產權而起訴，應繳納裁判費，此為法定必備之程式，民
    事訴訟法第77條之13定有明文。次按訴訟標的之價額，由法
    院核定。核定訴訟標的之價額，以起訴時之交易價額為準；
    無交易價額者，以原告就訴訟標的所有之利益為準。以一訴
    主張數項標的者，其價額合併計算之。以一訴附帶請求其孳
    息、損害賠償、違約金或費用者，不併算其價額，民事訴訟
    法第77條之1第1、2項、第77條之2第1項前段、第2項分別定
    有明文。又以租賃關係已經終止為原因，請求遷讓房屋之訴
    ，係以租賃物返還請求權為訴訟標的，非以租賃權為訴訟標
    的，其訴訟標的價額應以起訴時房屋之交易價額為準；無交
    易價額者，以原告就訴訟標的所有之利益為準（最高法院10
    0年度台抗字第42號民事裁定參照）。原告之訴有起訴不合
    程式或不備其他要件之情形，依其情形可以補正，經審判長
    定期間命其補正而不補正者，法院應以裁定駁回之，民事訴
    訟法第249條第1項第6款定有明文。上揭規定於簡易訴訟程
    序適用之，同法第436條第2項規定參照。
二、經查，原告起訴請求㈠被告應將桃園市○○區○○○路00巷00號2
    樓房屋（下稱系爭房屋）全部遷讓返還原告。㈡被告應給付
    原告新臺幣（下同）9萬元，並自起訴狀繕本送達翌日起至
    清償日止，按週年利率5％計算之利息。㈢被告應自本件租約
    終止之翌日起至騰空遷讓返還系爭房屋之日止，按月給付1
    萬元。又聲明㈠部分，系爭房屋房屋稅課稅現值為18萬4,400
    元，有桃園市政府地方稅務局110年房屋稅繳款書附卷可參
    （見本院卷第25頁），本項請求訴訟標的價額即為18萬4,40
    0元。又聲明㈡請求之9萬元為租金之請求非返還系爭房屋之
    附帶請求，價額應合併計算。聲明㈢部分係附帶請求相當於
    租金之不當得利，不併算其價額。從而，原告請求之訴訟標
    的價額應核定為27萬4,400元（計算式：18萬4,400+9萬=27
    萬4,400），應徵第一審裁判費2,980元，逾期如未補繳，即
    駁回原告之訴。
三、爰裁定如主文。　　
中　　華　　民　　國　　111 　年　　3 　　月　　23　　日
                  桃園簡易庭  法  官  張明宏
以上為正本係照原本作成。
本裁定關於訴訟標的價額核定之部分如有不服，得於裁定送達後
10 日內向本院提出抗告狀，並應繳納抗告費新台幣 1,000 元；
命補裁判費之部分，不得抗告。
中　　華　　民　　國　　111 　年　　3 　　月　　23　　日
                              書記官  石曉芸